臺灣彰化地方法院民事判決　九十年度重訴字第四五八號
　　原　　　告　合作金庫銀行股份有限公司
　　法定代理人　甲○○
　　訴訟代理人　戊○○
　　　　　　　　丁○○
　　被　　　告　乙○○
　　代　理　人　丙○○
右當事人間請求清償借款事件，本院判決如左：
    主      文
被告應連帶給付原告新台幣貳仟萬元，及自民國八十九年十二月三十日起至清償日止
，按年息百分之九點八七五計算之利息，並自民國九十年一月三十一日起至清償日止
，其逾期在六個月以內者，按上開利率百分之十，其逾期在六個月以上者，按上開利
率百分之二十計付之違約金。
訴訟費用由被告連帶負擔。
    事    實
甲、原告方面：
一、聲明：求為判決如主文所示。
二、陳述：
    被告乙○○以被告丙○○為連帶保證人，於民國八十九年十二月三十日向原告借
    款新台幣（下同）一千三百萬元及七百萬元，並約定利息以百分之九．八七五計
    算，按月付息，遲延履行時，逾期在六個月以內者，按上開利率百分之十，逾期
    在六個月以上者，按上開利率百分之二十計付違約金。惟被告迄未繳納利息，已
    喪失期限利益，故訴請判決如主文所示。至於被告所辯原告之行員有盜領款項等
    語，經查並無此事，另外震災條例第五十條是房貸及利息緩繳，被告是土地貸款
    ，與條文規定不符。另被告所稱存摺記載之事與本件無關，被告業已貸得二千萬
    元之款項。
三、證據：提出借據二件、授信約定書二件、合作金庫銀行函二件、催告書二件、收
    入傳票二件（均影本）等為證。
乙、被告方面：
一、聲明：求為判決原告之訴駁回。
二、陳述：
    被告為九二一地震災害之災民，牧場全毀，依震災條例第五十條規定可以向銀行
    貸款來繳納利息，或請求降低利息，又原告職員劉文鏘盜領款項一事有向監察院
    陳情，並且向地檢署提出告訴。另原告所給予被告之存摺內項目記載有偽造變造
    之嫌，對帳過程不明，甚多帳目明細不清，轉帳項目亦混淆不清，原告之銀行承
    辦員偷領其利息錢。又借據上被告之簽名不實在。
    理    由
一、原告主張被告乙○○以被告丙○○為連帶保證人，於八十九年十二月三十日向原
    告借款一千三百萬元及七百萬元，並約定利息以百分之九．八七五計算，按月付
    息，遲延履行時，逾期在六個月以內者，按上開利率百分之十，逾期在六個月以
    上者，按上開利率百分之二十計付違約金，惟被告迄未繳納利息，已喪失期限利
    益等語，並提出借據為證。被告則對借據上之簽名有所爭執，辯稱借據上之簽名
    不實在等語。按契約之成立本不以署名畫押為要件，故凡當事人間締結契約，其
    書面之形式雖不完全，而能以其他方法，足以證明其意思已有合致之表示者，自
    無妨於契約之成立，當然發生法律上之效力（最高法院二十年上字第一七二七號
    判例可資參照），經查被告對於貸得上開款項及連帶保證一節並不爭執，且有授
    信約定書、收入傳票、催告函等在卷可稽，堪認兩造間就借貸及連帶保證契約已
    因意思表示合致而成立，是以上開借據上被告之簽名真正與否，自無礙於本件借
    貸及連帶保證契約之成立。故原告上開主張，堪信為真實。
二、另被告雖辯稱渠等遭逢地震災害，依震災條例第五十條規定可以向銀行貸款來繳
    納利息，或請求降低利息等語。惟按九二一震災重建暫行條例第五十條規定：「
    金融機構對房屋因震災毀損經政府認定者，於震災前已辦理之擔保借款，其利息
    經合意展延時，該展延利息總額得於借款存續期間內分期攤還。」，由此可知，
    須房屋於九二一震災毀損，借款利息之清償經雙方合意延展時，方有上開條文之
    適用。本件借款兩造就其利息是否展延並未達成合意，既為兩造所不爭執之事實
    ，自與上開條文不符，被告主張原告應提供貸款繳納利息並降低利息及違約金云
    云，與法不合，尚難採信；被告復辯稱原告職員劉文鏘盜領款項等語，則為原告
    所否認，被告復未能舉證以實其說，自難採信。又被告抗辯稱原告所給予被告之
    存摺內項目記載有偽造變造之嫌，對帳過程不明，甚多帳目明細及轉帳項目混淆
    不清，原告之銀行承辦員偷領其利息錢等語，均為原告所否認，然上開事項亦難
    認與本件清償借款事件有何相關，且未能舉證證明之，是被告上開所辯，均無足
    採。
三、從而，原告依消費借貸及連帶保證之法律關係，請求被告等連帶給付借款二千萬
    元，及自八十九年十二月三十日起至清償日止，按年息百分之九點八七五計算之
    利息，並自九十年一月三十一日起至清償日止，其逾期在六個月以內者，按上開
    利率百分之十，其逾期在六個月以上者，按上開利率百分之二十計付之違約金，
    為有理由，應予准許。
據上論結，本件原告之訴為有理由，依民事訴訟法第八十五條第二項，判決如主文。
中　　　華　　　民　　　國　　九十一　　年　　　九　　　月　　二十七　　日
                          臺灣彰化地方法院民事第一庭
~B法　　　官　陳弘仁
右為正本係照原本作成。
如對本判決上訴，應於判決送達後二十日內向本院提出上訴狀。
中　　　華　　　民　　　國　　九十一　　年　　　九　　　月　　二十七　　日
~B法院書記官　王振州
